【裁判字號】    92,裁,605
【裁判日期】    920515
【裁判案由】    都市計畫
【裁判全文】
最  高  行  政  法  院  裁  定                    九十二年度裁字第六○五號
    抗  告  人  甲○○
                丙○○
                乙○○
    相  對  人  臺北縣政府
    代  表  人  丁○○
右抗告人因與相對人臺北縣政府間都市計畫事件，對於中華民國九十一年三月二十六
日臺北高等行政法院八十九年度訴字第二二九四號裁定提起抗告，本院裁定如左︰
    主  文
抗告駁回。
抗告訴訟費用由抗告人負擔。
    理  由
一、按「抗告法院認抗告為不合法或無理由者，應為駁回抗告之裁定。」行政訴訟法
    第二百七十二條準用民事訴訟法第四百九十二條第一項定有明文。次按「提起上
    訴，應於上訴狀內表明上訴理由，其上訴狀內未表明上訴理由者，上訴人應於提
    起上訴後二十日內提出理由書於原高等行政法院，未提出者法院毋庸命其補正，
    由原高等行政法院以裁定駁回之。」、「對於高等行政法院判決上訴，非以其違
    背法令為理由，不得為之。」行政訴訟法第二百四十五條第一項、第二百四十二
    條亦分別定有明文。是對於高等行政法院判決上訴，若未具體說明原判決違背何
    項法令、不適用或如何適用不當之具體情事，即非主張原判決違背法令以為上訴
    理由。
二、本件抗告人於民國九十一年三月一日就其與相對人間都市計畫事件，對於原審法
    院八十九年度訴字第二二九四號判決提起上訴，惟未於上訴狀內表明上訴理由，
    迄至九十一年三月二十六日亦未提出上訴理由書，已逾二十日期間，原審法院以
    其上訴顯難認為合法，因予裁定駁回。本院經核原裁定於法並無不合。抗告意旨
    仍執詞其上訴狀內除上訴聲明外，已陳述上訴事實理由十餘行，理由雖未臻詳盡
    ，惟註明理由另為補呈，並非未於上訴狀內表明上訴理由云云，指摘原裁定不當
    。然查抗告人於其上訴狀內除上訴聲明外，所陳述上訴事實理由十餘行係節錄原
    判決事實欄所載：「被告（即被上訴人，下同）依都市計畫法第十七條規定，擬
    定台北縣永和都市計畫「捷運系統頂溪站Ａ出入口聯合開發用地（捷三）細部計
    畫案」；並以民國八十六年二月一日八六北府工都字第○四四○六二號公告：「
    自八十六年二月五日起公開展覽三十天」，並刊登於八十六年二月六日青年日報
    ，公展期間收獲公民團體陳情計兩件，經彙整後為一件，陳報台北縣都市計畫委
    員會八十六年五月十七日、六月十三日第二五○、二五一次會議審議通過，並經
    被告工務局廢改道小組第八、九次會議「維持原決議」轉陳台灣省政府前都市計
    畫委員會八十六年十二月三十一日第五四三次會議審查通過，被告乃於八十七年
    四月十六日以北府都字第九四七二五號公告發布實施。原告（即上訴人）對上開
    細部計畫中「土地分區使用管制」，將四米既有道路，變更為除消防救災外只能
    供人行走，不能通行車輛，而改走另一條替代道路之處分，即上開細部計畫中廢
    止四米既有道路之車行功能之部分，表示不服，請求予以撤銷，回復可隨時供人
    車通行之狀態．．．。」等語，並未具體說明原判決違背何項法令、不適用或如
    何適用不當之具體情事。尚難謂其於上訴狀內已表明上訴理由，其抗告難認有理
    由，應予駁回。
三、依行政訴訟法第二百七十二條、第一百零四條、民事訴訟法第四百九十二條第一
    項、第九十五條、第七十八條、第八十五條第一項前段，裁定如主文。
中    華    民    國    九十二      年        五      月      十五      日
                    最 高 行 政 法 院  第 五 庭
                                審 判 長 法  官      徐  樹  海
                                         法  官      廖  宏  明
                                         法  官      鄭  淑  貞
                                         法  官      林  家  惠
                                         法  官      林  茂  權
右  正  本  證  明  與  原  本  無  異
                                         法院書記官  王  褔  瀛
中    華    民    國    九十二      年      五        月      十五      日


司法院資訊處製作；財團法人民間司法改革基金會備份。
